【裁判字號】    92,台上,3211
【裁判日期】    920612
【裁判案由】    偽造有價證券等罪
【裁判全文】
最高法院刑事判決                              九十二年度台上字第三二一一號
    上  訴  人  甲○○
右上訴人因偽造有價證券等罪案件，不服台灣高等法院高雄分院中華民國九十二年二
月二十七日第二審判決（九十一年度上訴字第二○二四號，起訴案號：台灣高雄地方
法院檢察署九十一年度偵字第一七二五七號），提起上訴，本院判決如左：
    主  文
上訴駁回。
    理  由
一偽造有價證券部分：
按刑事訴訟法第三百七十七條規定，上訴於第三審法院，非以判決違背法令為理由，
不得為之。是提起第三審上訴，應以原判決違背法令為理由，係屬法定要件。如果上
訴理由狀並未依據卷內訴訟資料，具體指摘原判決不適用何種法則或如何適用不當，
或所指摘原判決違法情事，顯與法律規定得為第三審上訴理由之違法情形，不相適合
時，均應認其上訴為違背法律上之程式，予以駁回。本件原判決維持第一審論處上訴
人甲○○意圖供行使之用而偽造有價證券罪刑之判決，駁回其在第二審之上訴。已詳
認定犯罪事實之依據及憑以認定之理由，並對上訴人否認犯罪之辯詞，如何不足採
信，均已依據卷內資料予以指駁及說明，從形式上觀察，原判決並無任何違背法令之
處。上訴意旨未依據卷證資料，具體指摘原判決如何違背法令，置原判決之論於不
顧，徒憑己見，否認有偽造有價證券犯意，為事實上之爭辯，並對原審採證認事之職
權行使，任意指摘，難謂已符合首揭法定上訴要件，其上訴違背法律上之程式，應予
駁回。
二業務侵占部分：
刑事訴訟法第三百七十六條所列不得上訴於第三審法院之罪與得上訴之罪為牽連犯，
依刑法第五十五條規定從不得上訴之重罪論處，因其牽連犯之輕罪原得上訴，基於審
判不可分原則，對於該重罪部分，固得附隨上訴於第三審，然其上訴理由，不能僅對
不得上訴第三審之重罪部分執為指摘，尚須就得上訴第三審之輕罪部分，依據卷內資
料，具體指摘原判決不適用何種法則或如何適用不當，否則難謂已符合第三審上訴之
法定要件，應認其上訴為違背法律上之程式，予以駁回。本件原判決認上訴人所犯刑
法第三百三十六條第二項之業務侵占罪，依刑事訴訟法第三百七十六條第三款規定，
原不得上訴於第三審法院。但原判決認上訴人所犯該罪，與其所犯刑法第二百十六條
、第二百十條、第二百二十條第一項之行使偽造準私文書罪間，有方法結果之牽連關
係，依刑法第五十五條規定，從一重之業務侵占罪處斷，基於審判不可分關係，該業
務侵占罪，固可附隨行使偽造私文書罪上訴於本院。但上訴意旨僅指摘原判決關於業
務侵占罪部分違背法令，而對該行使偽造準私文書罪部分，則未指摘有何違背法令。
揆之首揭說明，自應認其上訴違背法律上之程式，予以駁回。
據上論結，應依刑事訴訟法第三百九十五條前段，判決如主文。
中      華      民      國    九十二    年      六      月     十二     日
                              最高法院刑事第五庭
                                  審判長法官  謝  家  鶴
                                        法官  洪  文  章
                                        法官  花  滿  堂
                                        法官  陳  世  淙
                                        法官  洪  佳  濱
      右正本證明與原本無異
                                              書  記  官
中      華      民      國    九十二    年      六      月    二十七    日
                                                                        Ｖ


司法院資訊處製作；財團法人民間司法改革基金會備份。
